【裁判字號】    95,易,277
【裁判日期】    950628
【裁判案由】    竊盜等
【裁判全文】
臺灣桃園地方法院刑事判決               95年度易字第277號
公訴人  台灣桃園地方法院檢察署檢察官
被  告  丙○○
上列被告因竊盜案件，經檢察官聲請以簡易判決處刑（94年度偵
字第19131 號），本院認不得以簡易判決處刑，適用通常程序審
判，茲判決如下：
        主  文
丙○○無罪。
        理  由
一、公訴意旨略以：被告丙○○於民國94年07月25日09時許，在
    桃園縣平鎮市○○○路駕駛計程車搭載乘客甲○○，因甲○
    ○年老行動不便，委託丙○○代其至桃園縣平鎮市○○路○○
    段之郵局提款，丙○○因而得知其提款卡（金融卡）密碼，
    乃竊取甲○○之該郵局之提款卡。因認被告涉犯刑法第三百
    二十條第一項之竊盜罪嫌云云。
二、按犯罪事實應依證據認定之，無證據不得認定犯罪事實，刑
    事訴訟法第一百五十四條第二項定有明文。又按證人依法應
    具結而未具結者，其證言不得作為證據；被告以外之人於審
    判外之言詞或書面陳述，除法律有規定者外，不得作為證據
    ；被告以外之人於審判中死亡者，其於司法警察調查中所為
    之陳述，經證明有可信之特別情況，且為證明犯罪之存否所
    必要者，得為證據；刑事訴訟法第一百五十八條之三、第一
    百五十九條第一項、第一百五十九條之三第一款分別定有明
    文。訊據被告坦承於前開時、地，其駕計程車搭載被害人甲
    ○○至郵局，被害人請其代為提款等情，惟辯稱：其不是偷
    被害人之提款卡，係請被害人將提款卡借其提款使用，被害
    人笑笑沒答應，也未將卡拿回去云云，堅決否認有公訴人所
    指竊盜犯行。公訴人指被告犯罪，無非以告訴人於警詢時之
    指訴、被害人郵政存簿儲金明細等資為論據。關於證據能力
    部分，被害人於94年10月20日檢察官訊問（台灣桃園地方法
    院檢察署94年度偵字第16846 號）時之陳述雖指及告被告竊
    盜之事云云，因被害人之陳述亦屬人證中之證人陳述，證人
    即被害人並無刑事訴訟法第一百八十六條第一項各款不得令
    其具結之事由，惟其於該次檢察官訊問時，依法應具結而檢
    察官未令其具結，依上開說明，證人即被害人該次於檢察官
    訊問時所為之陳述無證據能力，不得作為證據。又證人即被
    害人已於本院審判中之95年04月16日死亡，此有台灣桃園地
    方法院檢察署相驗屍體證明書01份可按，並經證人即被害人
    之子王加生於本院審理中述明；被害人於警詢之陳述，係其
    於94年07月26日親自向桃園縣政府警察局平鎮分局建安派出
    所報案，由警員呂學松受理後，該警員即於當日詢問被害人
    ，並依被害人報案之陳述作成第一次筆錄，該筆錄製作時，
    被害人僅知被告為姓何之車行司機，尚不知被告之真實姓名
    ，警員並據此而據實載明於該筆錄，並於同日查知被告真實
    身分，被告並主動還款後，警員並再就被告是否有向被害人
    借款，及被告是否將款項與提款卡歸還之內容詢問被害人製
    作第02次警詢筆錄，該警詢過程，並無任何不法取供或不實
    登載之情事，此有受理各類案件紀錄表影本01份、報案三聯
    單影本01份及被害人之該02次警詢筆錄可佐。被害人該項警
    詢之供述，且為檢察官據以認定被告另犯有刑法第三百三十
    九條之二之準詐欺罪之證據，並就被告所另犯準詐欺罪為職
    權不起訴，此有台灣桃園地方法院檢察署檢察官94年10月21
    日（職權）不起訴處分書01份可憑；則被害人於警詢之供述
    ，顯有可信之特別情況，又被害人已死亡，其於警詢之供述
    ，乃其對於被告如何取得其提款卡過程僅有之供述，且為證
    明被告竊盜罪存否所必要，自有證據能力。經查：被告於94
    年07月28日於桃園縣政府警察局大園分局警詢時曾供明：被
    害人於94年07月25日10時10分許，在桃園縣平鎮市○○路金
    陵郵局，被害人將郵局存簿、提款卡主動交給伊，請伊幫忙
    提領新台幣（下同）04萬元，要買電單車，伊陪被害人進入
    郵局領錢，領完錢後，伊將04萬元交給被害人，並僅將郵局
    存簿還給被害人。伊有以被害人之郵局提款卡盜領被害人款
    項04次，第1 次領6 千元，第2 、3 次各領1 萬元，第4 次
    領7 百元，共盜領2 萬6 千7 百元等情；而被害人於警詢時
    係供稱：伊於94年07月25日09時打電話給車行叫車，請司機
    帶伊去買菜及手機，伊還請司機幫伊下車去郵局領錢，等到
    當日13時回家，整理東西時，才發現其郵局提款卡不見了。
    第1 次在大園埔心郵局遭盜領6 千元，第2 、3 次在台灣土
    地銀行桃園分行，各盜領1 萬元、1 萬元，第4 次在台灣銀
    行桃園分行，遭盜領7 百元，該司機姓何。伊並未答應借錢
    給被告，被告未提起借貸之事，伊也沒有要借錢給被告，被
    告已於94年07月26日18時許，自行將該提款卡及盜領之2 萬
    6 千元還給伊等情，被害人於警詢之此項供述，非但未指及
    被告竊取其提款卡，且陳明其確有請被告為之至郵局領錢之
    事，而其所指當日返家時發現其提款卡不見了，並遭以其提
    款卡盜領上開款項，其並未借錢予被告等情，亦與被告上開
    於大園分局警詢之供述相符。依被告與被害人上開供述，並
    無法證明被告有竊取被害人上開提款卡情事。而檢察官亦曾
    依被告與被害人上開供述，認被害人係委託被告至郵局代為
    提領04萬元，並將郵局存摺、密碼及提款卡交付被告。被告
    竟超越授權而盜領上開04次款項，認被告係犯刑法第三百三
    十九條之二之準詐欺罪，而為職權不起訴處分，有台灣桃園
    地方法院檢察署檢察官94年度偵字第16846 號不起訴處分書
    01份在卷，認被告係經被害人交付而取得該款卡，並亦未認
    定被告係以竊盜方式取得該提款卡。被告雖於94年07月26日
    平鎮分局建安派出所警詢時陳稱：被害人在交給我存摺及印
    章時，提款卡掉在地上，其順勢撿起來，放置在其口袋云云
    ，其於同派出所94年10月14日警詢時則稱：我向被害人借錢
    ，被害人口頭答應，並將提款卡拿給我用等語，其於本院訊
    審理中則稱：在我車上副駕駛座椅子上發現被害人之提款卡
    ，我就把提款卡撿起來，有跟被害人說提款卡在我這邊，被
    害人有答應將提款卡借給我，並將提款卡密碼告訴我等情；
    被告先後所述如何取得該提款卡之過程，或稱係被害人所交
    付，或稱係其在地上撿到，或稱係在其車副駕駛座拾獲，被
    害人答應將提款卡借其使用云云，雖不一致，然被告始終並
    未述及該提款卡係其所竊取者甚明。而被害人郵政存簿儲金
    明細，固顯示上開04筆款項之提領情形，僅能佐證被告經檢
    察官為職權不起訴處分之準詐欺部分，並不能據以認定被告
    有竊取該提款卡情事。而證人乙○○、王加生並非在場目擊
    之人，且其02人於本院訊問時所為之證言亦未曾指及被告有
    竊盜被害人提款卡情事。綜上所述，公訴人所舉證據，並不
    足以證明被告犯竊盜罪，自應為被告無罪之判決。
三、本件係檢察官聲請以簡易判決處刑之案件，因有刑事訴訟法
    第四百五十一條之一第四項但書第三款情形，適用通常程序
    審判，併予敘明。
四、據上論斷，應依刑事訴訟法第四百五十二條、第三百零一條
    第一項，判決如主文。
本案經檢察官嵇珮晶到庭執行職務。
中    華    民    國    95    年    6     月    28    日
                        臺灣桃園地方法院刑事第三庭
                            審判長法  官  謝  順  輝
                                  法  官  吳  為  平
                                  法  官  鄭  吉  雄
以上正本證明與原本無異。
如不服本判決，應於判決送達後10日內，向本院提出上訴狀（應
附繕本），上訴於台灣高等法院。
                                  書記官  洪  明  媚
中    華    民    國    95    年    6     月    28    日


司法院資訊處製作；財團法人民間司法改革基金會備份。
